【裁判字號】    95,抗,131
【裁判日期】    951228
【裁判案由】    本票裁定
【裁判全文】
臺灣桃園地方法院民事裁定               95年度抗字第131號
抗  告?人  楊徐罕?住桃園縣桃.
??????????送達代收人?陳鄭權律師
相?對?人  聯邦商業銀行股份有限公司
??????????設台北市○○區○○路1段105號
法定代理人?乙○○?住同上
代  理  人  甲○○
上列抗告人因與相對人間本票裁定事件，對於中華民國95年7 月
28日本院95年度票字第8362號裁定提起抗告，本院裁定如下：
    主  文
原裁定關於楊正富之部分廢棄。
上開廢棄部分，相對人於原審就楊正富部分之聲請駁回。
聲請程序費用新台幣佰拾元及抗告程序費用新台幣壹仟元
均由相對人負擔。
    理  由
一、抗告意旨略以：抗告人為原裁定相對人即債務人楊正富之繼
    承人。債務人楊正富於民國95年6 月3 日死亡，抗告人已於
    95年6 月27日向本院陳報限定繼承，經本院以95年度繼字第
    740 號裁定准許在案，惟相對人即債權人聯邦商業銀行股份
    有限公司不察，猶於95年6 月30日以楊正富為相對人聲請本
    院准許本票裁定強制執行，並獲本院准許裁定，顯有違誤，
    應予廢棄等語。
二、按因裁定而權利受侵害者得為抗告。次按非訟事件之抗告準
    用民事訴訟法關於抗告程序之規定。而民事訴訟法抗告程序
    ，除別有規定外，準用上訴第二審之規定。上訴第二審程序
    ，除別有規定外，準用第一審通常訴訟程序規定。被告無當
    事人能力者者，法院應以裁定駁回之。非訟事件法第41條第
    1 項、第46條、民事訴訟法第495 條之1 、第463 條、第24
    9 條第1 項第3 款定有明文。
三、經查，相對人主張其執有第三人金龍國際企業有限公司、楊
    正富、楊志昌為共同發票人，如原裁定所示之本票1 紙，並
    免除作成拒絕證書，詎屆期為付款之提示，其中新台幣280,
    000 元未獲付款，依票據法第123 條之規定，聲請裁定許可
    強制執行。本件抗告人固僅為債務人楊正富之繼承人而非上
    開本票裁定之相對人，然按強制執行法第4 條之2 第2 項準
    用第1 項第1 款規定，執行名義為當事人之繼受人及為當事
    人或其繼受人占有請求之標的物者，亦有效力。可知，抗告
    人將因上開本票裁定致權利受有侵害，難謂不符合非訟事件
    法第41條「因裁定而權利受侵害者」，而應認得提起本件抗
    告，合先敘明。次查，抗告人主張債務人楊正富於95年6 月
    3 日死亡，有戶籍謄本附卷足證，債權人應不得再列楊正富
    為相對人聲請本院准許本票裁定強制執行，違反者，核其情
    形無須定期間令其補正，法院應逕以相對人無當事人能力為
    由裁定駁回之。詎原裁定就債務人楊正富之部分為准許之裁
    定，容有未洽，抗告意旨就此部分指摘原裁定不當，求予廢
    棄另為適法之裁定，為有理由，應予准許。
四、據上論結，本件抗告為有理由，爰裁定如主文。
中    華    民    國    95    年    12    月    28    日
                民事第一庭  審判長法官  郭琇玲
                                  法官  陳勇松
                                  法官  陳婉玉
以上正本係照原本作成。
本裁定除以適用法規顯有錯誤為理由，並經本院許可外，不得再
抗告。如提起再抗告，應於收受後10日內，向本院提出再抗告狀
，並繳納再抗告費新台幣1,000 元。
中    華    民    國    95    年    12    月    28    日
                                書記官  劉雅玲


司法院資訊處製作；財團法人民間司法改革基金會備份。
